【裁判字號】    92,易,665
【裁判日期】    920814
【裁判案由】    竊盜
【裁判全文】
臺灣臺北地方法院刑事判決                          九十二年度易字第六六五號
    公  訴  人  臺灣臺北地方法院檢察署檢察官
    被      告  乙○○  男  四.
右列被告因竊盜案件，經檢察官提起公訴（九十一年度偵字第二○○八○號、九十二
年度偵字第五○二六號），本院判決如左：
    主  文
乙○○連續竊盜，累犯，處有期徒刑壹年肆月，並於刑之執行前令入勞動場所強制工
作年。扣案之鑰匙玖支均沒收。
    事  實
一、乙○○前於民國七十七年間因竊盜案件，經台灣嘉義地方法院判處有期徒刑八月
    確定，又於七十九年間因竊盜案件，經台灣士林地方法院判處有期徒刑二年，並
    於刑前強制工作，上訴後經台灣高等法院判決上訴駁回而確定，嗣經檢察官依中
    華民國八十年減刑條例，聲請減刑為有期徒刑一年，並於刑前強制工作，再於八
    十三年間因竊盜案件，經台灣桃園地方法院判處有期徒刑一年確定，復於八十六
    年間因竊盜案件，經台灣高等法院判處有期徒刑一年，並於刑前強制工作確定，
    甫於九十年四月二十五日執行完畢，又於九十年間因竊盜案件，經台灣高等法院
    於九十一年七月三十一日判處有期徒刑二年，並於刑前強制工作確定，有竊盜之
    習慣。詎仍不知悛悔，復基於意圖為自己不法所有之概括犯意，在前開台灣高等
    法院九十一年七月三十一日判處罪刑確定後，先於九十一年八月二十七日下午三
    時三十分許，在台北市大安區市○○道地下停車場敦化南路、延吉街路段，以自
    備之鑰匙一支，開啟丁○○所有之車牌號碼ＥＭ─四一九○號自小客車左前座車
    門，竊取該車內之手提箱一個（內有掌上型電腦、電子計算機、數位照相機各一
    台）得手後，欲離開現場時，為正巧經過現場之余亮台、吳伯爵發現，立即報警
    處理，為趕至現場之警員當場查獲，並扣得前開其所有供開啟車門行竊用之鑰匙
    一支（另同時扣案之鑰匙二支，雖係乙○○所有，但非供開啟該車門行竊之用）
    ，再於九十二年一月四日下午四時三十五分許，在台北市○○區○○路廣場地下
    二樓停車場內，以自備之鑰匙八支，已著手開啟甲○○所有車牌號碼ＫＢ─九一
    八六號自小客車之左前車門，正欲竊取車內財物但尚未得手時，適甲○○前來取
    車，當場發現遂以現行犯逮捕後送交趕到現場之警方處理，並經警扣得乙○○所
    有供開啟該車門用之鑰匙八支。
二、案經台北市政府警察局大安分局、信義分局報請臺灣臺北地方法院檢察署檢察官
    偵查起訴。
    理  由
一、訊據被告乙○○對右揭事實均坦認不諱，核與被害人丁○○、甲○○於警詢時指
    訴失竊之情節（序見九十一年度偵字第二○○八○號卷第九頁、九十二年度偵字
    第五○二六號卷第十一頁至第十二頁）相符，並經證人即當場發現被告行竊之余
    亮台、吳伯爵於警詢時證述（序見前開第二○○八○號偵卷第十一頁至第十二頁
    、第十三頁至第十四頁）無訛，且有被害人丁○○出具之贓物認領保管單一紙（
    見開第二○○八○號卷第十頁）在卷可稽，復有扣案之被告九十一年八月二十七
    日行竊用之鑰匙一支及該鑰匙照片一張（見前開第二○○八○號卷第四十六頁及
    第二十二頁編號二鑰匙之照片）、另扣案之被告九十二年一月四日行竊用之鑰匙
    八支及照片一張（見前開第五○二六號偵卷第四十五頁及第十四頁）在卷可佐，
    足徵被告自白核與事實相符。本件事證明確，被告犯行堪以認定。
二、核被告所為，係犯刑法第三百二十條第一項之竊盜罪及同法第三百二十條第一項
    、第三項之竊盜未遂罪。其先後兩次犯行，時間緊接，罪名與構成要件相同，顯
    係基於概括犯意而為，應依連續犯規定論以竊盜既遂一罪，並加重其刑。查被告
    有事實欄所載之犯罪科刑執行情形，有台灣高等法院檢察署刑案紀錄簡覆表在卷
    可按，其於九十年四月二十五日執行完畢後，五年以內再犯本件有期徒刑以上之
    罪，為累犯，應依法遞加重其刑。爰審酌被告有多次竊盜前科，素行不佳之品行
    、犯罪之動機、目的、手段、所生之危害惟其犯罪後已坦承犯行之態度等一切情
    狀，量處如主文所示之刑。又被告自七十七年間起，即有如事實欄所載多次竊盜
    犯行，經法院判處罪刑並執行完畢後，仍不能改正其竊盜惡習，復再為本件竊盜
    他人財物之犯行，顯有竊盜犯罪之習慣，併依竊盜犯贓物犯保安處分條例第三條
    第一項第一款之規定，諭知被告於刑之執行前，令入勞動場所強制工作三年，期
    能收矯正之功效。另扣案之鑰匙九支為被告所有，且係其用以開啟車門竊取車內
    財物供犯罪所用之物，業據被告坦承在卷（見本院九十二年八月十二日審判筆錄
    第二頁、第三頁），應依刑法第三十八條第一項第二款之規定宣告沒收；至其餘
    扣案之二支鑰匙（即前開第二○○八○號偵卷第二十一頁編號一及第二十三頁編
    號三之鑰匙），雖係被告所有，但非供其開啟本件車門竊取財物犯罪所用之物（
    參見前開本院筆錄第二頁），爰不另為沒收之宣告。
據上論結，應依刑事訴訟法第二百九十九條第一項前段，刑法第五十六條、第三百二
十條第一項、第四十七條、第三十八條第一項第二款，竊盜犯贓物犯保安處分條例第
三條第一項第一款、第四條、第五條第一項前段，罰金罰鍰提高標準條例第一條前段
，判決如主文。
本案經檢察官丙○○到庭執行職務。
中      華      民      國    九十二    年      八      月     十四     日
                                      臺灣臺北地方法院刑事第三庭
                                          法  官  劉  台  安
右正本證明與原本無異
如不服本判決應於送達後十日內向本院提出上訴狀
                                          書記官  張  汝  琪
中      華      民      國    九十二    年      八      月     十八     日
附錄本案論罪科刑法條全文
中華民國刑法第三百二十條
 (普通竊盜罪、竊佔罪)
意圖為自己或第三人不法之所有，而竊取他人之動產者，為竊盜罪，處五
年以下有期徒刑、拘役或五百元以下罰金。
意圖為自己或第三人不法之利益，而竊佔他人之不動產者，依前項之規定
處斷。
前二項之未遂犯罰之。


司法院資訊處製作；財團法人民間司法改革基金會備份。
